# 以账外资产投资入股的调整事项（呵呵）

提问人：舒克 时间：2011-02-26 21:04:29
A公司 2009 年投资一全资子公司（园林公司），以货币（ 100 万）和实物（ 300 万）出资设立，其中：实物为A公司院子里的树木（有评估报告,但树木在A公司均为账外资产）。年终审计发现： 1 、A公司账面反映的长期股权投资仅为货币出资的 100 万元，而对以树木出资的 300 万元并未入账。审计应对此事项如何调整 2 、子公司实收资本是 400 万，合并报表如何抵销。。(关键点：树木是A公司的账外资产，且树木也不是能随便处置的） 个人观点： 1 、A公司长期股权投资只反映 100 万，不对 300 万实物出资进行调整。 2 、先在子公司内部抵销（借：实收资本 300 万 贷：存货 300 万），只后再与A公司合并抵销。
希望各位老师能指点一下，谢谢！
[ 本帖最后由 舒克 于 2011-2-26 21:05 编辑 ]

回答人：chenyiwei
还是建议首先确定原先母公司形成该帐外资产的原因，在母公司层面通过帐务调整将其纳入帐内之后再相应转入对子公司的长期股权投资处理。不要一上来就想如何把抵销分录强行做平。